【裁判字號】    99,訴,460
【裁判日期】    990730
【裁判案由】    給付租金等
【裁判全文】
臺灣彰化地方法院民事判決  99年度訴字第460號
原      告   彰化縣員林鎮公所
法定代理人   乙○○
訴訟代理人   黃茂松律師
訴訟代理人   丁○○
被      告   壬○○○
             辛○○
前列二人共同
訴訟代理人   庚○○
被      告   戊○○
訴訟代理人   己○○
被      告   甲○○
             丙○○
上列當事人間請求給付租金等事件，本院於民國99年7月21日言
詞辯論終結，判決如下：
    主    文
被告壬○○○、辛○○應連帶給付原告新台幣貳萬柒仟佰拾
元，及自民國九十九年六月八日起至清償日止，按週年利率百分
之五計算之利息。
被告戊○○應給付原告新台幣壹萬陸仟柒佰零陸元，及自民國九
十九年六月十九日起至清償日止，按週年利率百分之五計算之利
息。
被告甲○○應給付原告新台幣捌拾陸萬柒仟捌佰零捌元，及自民
國九十九年六月五日起至清償日止，按週年利率百分之五計算之
利息。
被告丙○○應給付原告新台幣萬貳仟貳佰伍拾元，及自民國九
十九年六月五日起至清償日止，按週年利率百分之五計算之利息
。
原告其餘之訴駁回。
訴訟費用由被告壬○○○、辛○○連帶負擔百分之二點八五；被
告戊○○負擔百分之一點七四；被告甲○○負擔百分之九十點六
二；被告丙○○負擔百分之三點三七；餘由原告負擔。
本判決第一項部分，於原告以新臺幣玖仟壹佰壹拾元為被告壬○○○、辛○○供擔保後得假執行。
本判決第二項部分，於原告以新臺幣伍仟伍佰陸拾玖元為被告戊○○供擔保後得假執行；但被告戊○○如以新臺幣壹萬陸仟柒佰
零陸元為原告預供擔保後，得免為假執行。
本判決第三項部分，於原告以新臺幣貳拾捌萬玖仟貳佰陸拾玖元
為被告甲○○供擔保後得假執行。
本判決第四項部分，於原告以新臺幣壹萬零柒佰伍拾元為被告丙○○供擔保後得假執行。
原告其餘假執行之聲請駁回。
    事實及理由
壹、程序方面：
一、本件被告壬○○○、辛○○、甲○○、丙○○經合法送達，
    未於言詞辯論期日到場，核無民事訴訟法第386條各款所列
    情形，爰依原告聲請，由其一造辯論。
貳、實體方面：
一、原告主張：
（一）被告壬○○○於民國（下同）87年間，與原告員林鎮公所
      訂立「員林鎮鎮有基地租賃契約（員林鎮綜合市場）」（
      下稱系爭基地租約），由壬○○○向原告承租坐落於彰化
      縣員林鎮○○段第118 、119 、120 、117 、121 、122
      、123 地號土地、房屋門牌為彰化縣員林鎮○○路39 號
      之編號第93號攤位基地，由被告辛○○擔任連帶保證人。
      雙方約定租金和法令所訂租金率以當期申報地價稅總價年
      息4 ％計算，每年分兩期繳納，及逾期未繳納租金之違
      約金等約款。兩造於系爭基地租賃契約第14條後段、第16
      條分別載明：‧‧‧租期屆滿後，承租人未經辦理換約
      續租仍為使用者，應負損害賠償責任，按租金計算方式繳
      納使用補償金，並不得主張民法第451 條之適用及其他異
      議。承租人應覓具保證人，保證履行契約，並願負連帶賠
      償責任及願拋棄先訴抗辯權，但政府機關及公營事業機構
      可免除保證人等語。詎壬○○○至99年3 月12日止，尚積
      欠原告自92年下期起至98年下期止之使用補償金，與逾期
      未繳納之違約金，共計新台幣（下同）27,330元（詳如附
      表一所示之租金積欠明細表）；原告不得已，於99年3 月
      24日以員林中正路郵局第138 號存證信函，通知被告壬○○○及辛○○，載明：「本公所特以存證信函通知台端，
      敬請台端於本函到之日起五日內，向本公所財政課完成補
      單繳納。逾期，本公所將依法律途逕解決，幸勿自誤為禱
      。特此通知。」等語，惟被告壬○○○、辛○○2 人至今
      仍置之不理，拒絕給付上開使用補償金及違約金，損害原
      告之權益，爰依兩造所訂立之系爭基地租賃契約及民法第
      273 條第1 項、第739 條規定，起訴請求被告壬○○○及
      辛○○應連帶給付原告上開使用補償金。
（二）被告戊○○於84年3 月1 日，與原告訂立「員林鎮鎮有基
      地租賃契約（員林鎮綜合市場）」（下稱系爭基地租約）
      ，由被告戊○○向原告承租坐於落彰化縣員林鎮○○段第
      118 、119 、120 、117 、121 、122 、123 地號土地、
      房屋門牌為彰化縣員林鎮○○路39號之編號第121 號攤位
      基地。雙方約定租金和法令所訂租金率以當期申報地價稅
      總價年息4 ％計算，每年分兩期繳納，及逾期未繳納租
      金之違約金等約款。兩造於系爭基地租賃契約第14條後段
      、第16條分別載明：‧‧‧租期屆滿後，承租人未經辦
      理換約續租仍為使用者，應負損害賠償責任，按租金計算
      方式繳納使用補償金，並不得主張民法第451 條之適用及
      其他異議。詎被告戊○○至99年3 月12日止，尚積欠原告
      自91年上期起至98年下期止之使用補償金，與逾期未繳納
      之違約金，共計30,209元（詳如附表二所示之租金積欠明
      細表）；原告不得已，於99年3 月24日以員林中正路郵局
      第133 號存證信函，通知被告戊○○，載明：「本公所
      特以存證信函通知台端，敬請台端於本函到之日起五日內
      ，向本公所財政課完成補單繳納。逾期，本公所將依法律
      途逕解決，幸勿自誤為禱。特此通知。」等語；惟被告戊○○至今仍置之不理，拒絕給付上開使用補償金及違約金
      ，損害原告之權益，爰依兩造所訂立之系爭基地租賃契約
      ，起訴請求被告戊○○應給付原告上開使用補償金。
（三）被告甲○○於86年3 月12日，與原告訂立「員林鎮鎮有基
      地租賃契約（員林鎮綜合市場）」（下稱系爭基地租約）
      ，由被告甲○○向原告承租坐落於落彰化縣員林鎮○○段
      第118 、119 、120 、117 、121 、122 、123 地號土地
      、房屋門牌為彰化縣員林鎮○○路39號之編號第167 、
      167-1 號攤位基地。雙方約定租金和法令所訂租金率以當
      期申報地價稅總價年息5 ％計算，每年分兩期繳納，及
      逾期未繳納租金之違約金等約款。兩造於系爭基地租賃契
      約第14條後段、第16條分別載明：‧‧‧租期屆滿後，
      承租人未經辦理換約續租仍為使用者，應負損害賠償責任
      ，按租金計算方式繳納使用補償金，並不得主張民法第
      451 條之適用及其他異議。詎被告甲○○至99年3 月12日
      止，尚積欠原告自89年下期起至98年下期止之租金及使用
      補償金，與逾期未繳納之違約金，共計867,808 元（詳如
      附表三所示之租金積欠明細表）；原告不得已，於99年3
      月24日以員林中正路郵局第124 號存證信函，通知被告甲○○，載明：「本公所特以存證信函通知台端，敬請台
      端於本函到之日起五日內，向本公所財政課完成補單繳納
      。逾期，本公所將依法律途逕解決，幸勿自誤為禱。特此
      通知。」等語；惟被告甲○○至今仍置之不理，拒絕給付
      上開使用補償金及違約金，損害原告之權益，爰依民法第
      439 調前段規定及兩造所訂立之系爭基地租賃契約，起訴
      請求被告甲○○應給付原告上開租金及使用補償金。
（四）被告丙○○於80年12月31日，與原告訂立「員林鎮鎮有基
      地租賃契約（員林鎮綜合市場）」（下稱系爭基地租約）
      ，由被告戊○○向原告承租坐於落彰化縣員林鎮○○段第
      118 、119 、120 、117 、121 、122 、123 地號土地、
      房屋門牌為彰化縣員林鎮○○路39號之編號第76號攤位基
      地。雙方約定租金和法令所訂租金率以當期申報地價稅總
      價年息4 ％計算，每年分兩期繳納，及逾期未繳納租金
      之違約金等約款。兩造於系爭基地租賃契約第14條後段、
      第16條分別載明：‧‧‧租期屆滿後，承租人未經辦理
      換約續租仍為使用者，應負損害賠償責任，按租金計算方
      式繳納使用補償金，並不得主張民法第451 條之適用及其
      他異議。詎被告丙○○至99年3 月12日止，尚積欠原告自
      91年下期起至98年下期止之損害賠償金，與逾期未繳納之
      違約金，共計30,250元（詳如附表四所示之租金積欠明細
      表）；原告不得已，於99年3 月24日以員林中正路郵局第
      129 號存證信函，通知被告丙○○，載明：「本公所特以
      存證信函通知台端，敬請台端於本函到之日起五日內，向
      本公所財政課完成補單繳納。逾期，本公所將依法律途逕
      解決，幸勿自誤為禱。特此通知。」等語；惟被告丙○○
      至今仍置之不理，拒絕給付上開損害賠償金及違約金，損
      害原告之權益，爰依兩造所訂立之系爭基地租賃契約，起
      訴請求被告丙○○應給付原告上開損害賠償金。
（五）按公有土地及依本條例第16條規定照價收買之土地，以各
      該宗土地之公告地價為申報地價，免予申報，平均地權條
      例施行細則第21條前段定有明文。足證，本件兩造間所簽
      立之系爭基地租賃契約所指之申報地價即為公告地價，合
      先敘明。又原告所有上開7 筆土地之持分面積，分別乘以
      各該筆土地之當年度公告地價，再除以上開7 筆土地之總
      持分面積後，即得出上開7筆土地當年度每平方公尺之平
      均公告地價；經原告核算後，自89年起至99年止，上開7
      筆土地各年度每平方公尺之平均公告地價分別為：1、自
      89年度起至92年度止為24,186元；2、自93年度起至95年
      度止為21,599元；3 、自96年度起至98年度止為20,527元
      ；4 、九十九年度為21,001元。再原告與分別被告壬○○○、戊○○及丙○○簽約時，雙方即均合意以4.671 平方
      公尺為計算租金之標準；另原告與被告甲○○簽約時，雙
      方則合意以103.65平方公尺為計算租金之標準。
（六）至兩造訂定系爭基地租約後，被告有無實際使用蓋於其上
      之攤位應係被告自己之問題，因原告係將上開7 筆土地發
      包給建商設置攤位，再由建商將攤位轉賣予被告等人，是
      攤位所有權係屬被告等人所有，縱使其等未使用攤位，但
      是其等所有之攤位仍是占用原告所有之上開7 筆土地，依
      法自應給付租金及使用補償金等語。
（七）爰聲明:1 、 被告壬○○○、辛○○應連帶給付原告27,
      330 元整，及自本起訴狀繕本送達之翌日起至清償日止，
      按年息百分之5 計算之利息。2 、被告戊○○應給付原告
      30,209元整，及自本起訴狀繕本送達之翌日起至清償日止
      ，按年息百分之5 計算之利息。3 、被告甲○○應給付原
      告867,808元整，及自本起訴狀繕本送達之翌日起至清償
      日止，按年息百分之5 計算之利息。4 、被告丙○○應給
      付原告32,250元整，及自本起訴狀繕本送達之翌日起至清
      償日止，按年息百分之5計算之利息。5、第1項訴訟費用
      由被告等連帶負擔。第2 、3 、4 項訴訟費用由被告負擔
      。6 、原告願供擔保，請准宣告假執行。
二、被告之聲明及陳述：
（一）被告戊○○則以：被告戊○○與原告所訂立之系爭基地租
      約之租賃期限係自84年1 月1 日起至86年12月31日止，惟
      租期屆滿後，仍由被告戊○○繼續承租使用迄今，依民法
      第422 條之規定，視為不定期之租賃，合先陳明。原告雖
      起訴請求被告戊○○給付自91年06月起至98年12月止之租
      金云云；惟查原告之土地出租予被告等人，由被告等人興
      建地上物，被告戊○○取得其中編號Ｃ121 攤位，被告戊○○均按期繳納租金。但因長久以來，員林鎮綜合市場周
      圍之治安惡化，環境髒亂，原告彰化縣員林鎮公所放任違
      規行為，疏於行使公權力，導致消費族群流失，目前已經
      無法營業，被告等多年來繳納租金及負擔各項費用，卻無
      法為有效之利用，損失不少。兩造曾經多次協商，原告承
      諾要改善，加強治安之維護及取締違規行為，恢復營業之
      後，被告等即繳納租金，詎多年來，卻不見原告有何實際
      作為，員林鎮綜合市場至今仍無法營業，被告等自無給付
      租金之義務。退而言之，依民法第126 、146 條之規定，
      本件原告自91年06月起至94年06月止之給付請求權已均罹
      於消滅時效，依民法第144 條第1 項規定，被告戊○○亦
      得拒絕給付等語，資為抗辯。並聲明：1、原告之訴及假
      執行之聲請均駁回。2、訴訟費用由原告負擔。3、如受不
      利益判決，被告戊○○願意供擔保，請准予為免假執行之
      宣告。
（二）被告壬○○○、辛○○未於最後言詞辯論期日到場，據其
      以前辯論陳述如下：攤位蓋好後伊等均未出租，也未營業
      ，現在也是斷水斷電的情況，完全未曾使用，所以伊等認
      為原告之請求無理由等語，資為抗辯。並聲明：1 、原告
      之訴及假執行之聲請均駁回。2 、訴訟費用由原告負擔。
      。
（三）被告甲○○、丙○○經合法通知，均未於言詞辯論期日到
      場，亦未提出書狀作何聲明或陳述。
三、得心證之理由：
（一）本件原告主張被告壬○○○邀同被告辛○○為保證人於87
      年間、被告戊○○於84年3月1日、被告甲○○於86年3月
      12 日、被告丙○○於80年12月31日，分別與原告訂立「
      員林鎮鎮有基地租賃契約（員林鎮綜合市場）」，向原告
      承租坐落於彰化縣員林鎮○○段第118、119、120、117、
      121、122、123地號土地；房屋門牌為彰化縣員林鎮○○
      路39號之編號第93號、第121號、第167、167-1號、第76
      號之攤位基地（下稱系爭攤位基地）。雙方約定除被告甲○○所承租之第167、167-1號攤位基地面積以103.65平方
      公尺計算外，其餘被告所承租之攤位基地面積均以4.671
      平方公尺計算，並約定以當期申報地價總價年息百分之4
      至5計算租金（除被告甲○○係以百分之5計算租金外，其
      餘均以百分之4計算），每年分兩期繳納，若逾期未繳納
      租金，則需照欠額加收百分之2至百分之10之違約金；另
      租期屆滿後，承租人未經辦理換約續租仍為使用者，應負
      損害賠償責任，按租金計算方式繳納使用補償金，並不得
      主張民法第451條之適用及其他異議；保證人則願保證履
      行契約，並願負連帶賠償責任及願拋棄先訴抗辯權等。惟
      被告等人於系爭基地租約租期屆滿後，均未與原告辦理換
      約續租，被告等人所有之建物（攤位）亦仍繼續占用系爭
      攤位基地，且被告壬○○○、辛○○自92年7月起至98年
      12月止、被告戊○○自91年1月起至98年12月止、被告甲○○自90年1月起至98年12月止、被告丙○○自91年7月起
      至98年12月止均未繳納使用補償金，被告甲○○另尚積欠
      89年7月至12月份之租金未繳納，經原告分別以存證信函
      通知被告等補繳，被告等迄今均未繳納之事實，有原告所
      提出之「員林鎮鎮有基地租賃契約（員林鎮綜合市場）」
      、「員林鎮綜合市場配置圖」、彰化縣員林鎮○○段第
      118、119、120、117、121 、122、123地號土地登記謄本
      、彰化縣員林鎮○○段156、133建號建物謄本、存證信函
      及其收件回執等在卷足憑，且為被告壬○○○、辛○○、
      戊○○所不爭執，而被告甲○○、丙○○於相當時期受合
      法通知，均未於言詞辯論期日到場，亦未提出書狀為爭執
      ，依民事訴訟法第280條第3項準用同條第1項規定，視同
      自認原告主張之事實，是原告上開主張應堪信為真實。
（二）原告復主張依兩造所訂立之系爭基地租約上開約定，被告
      等於租期屆滿後，仍占有使用系爭攤位基地，應負損害賠
      償責任，並按租金計算方式繳納使用補償金，另被告甲○○積欠租金部分亦應補繳，且均應按約定計算違約金等情
      ，雖未據被告甲○○及丙○○到場以言詞或以書狀為爭執
      ，然為被告戊○○、壬○○○及辛○○所否認，被告戊○○辯稱：系爭基地租賃期滿後，伊仍繼續使用基地，兩造
      間應視為有不定期之租賃，惟原告長期疏於行使公權力，
      放任違規行為及市場治安惡化、環境髒亂，致消費族群流
      失，攤位難以供營業使用，伊自無給付租金之義務，縱認
      原告有此部分租金請求權，伊亦得主張短期時效抗辯，拒
      絕給付原告於94年6 月以前之請求等語；被告壬○○○及
      辛○○則辯稱：伊等攤位蓋好後均未曾使用，原告之請求
      應無理由等語。惟：
 １、 按民法第451條所定出租人於租期屆滿後須即表示反對之
      意思，始生阻止續租之效力，意在防止出租人於租期屆滿
      後，明知承租人就租賃物繼續使用收益而無反對之表示，
      過後忽又主張租賃關係消滅，使承租人陷於窘境而設，並
      非含有必須於租期屆滿時，始得表示反對之意義存在。故
      於訂約之際，訂明期滿後絕不續租，或續租應另訂契約者
      ，仍難謂不發生阻止續約之效力（最高法院著有55年台上
      字第276號判例可資參照）。
  ２、查被告戊○○與原告所訂立之系爭基地租賃契約第14條已
      明定：「本租約租期屆滿後，租賃關係即行終止，出租機
      關不另通知，承租人如有意繼續租用，應於租期屆滿前一
      個月，自動向出租機關申請換訂租賃契約，否則出租機關
      視為無意續租，租期屆滿後，承租人未經辦理換約續租仍
      為使用者，應負損害賠償責任，按租金計算方式繳納使用
      補償金，並不得主張民法第451條之適用及其他異議。」
      ，此有該員林鎮鎮有基地租賃契約（員林鎮綜合市場）可
      按，兩造契約既已明定續租須由承租人於期滿前1個月自
      動申請換約，否則視同無意續租，被告戊○○既未於租期
      屆滿前一個月主動申請換約，依契約約定，即視為原告不
      同意續租，又既已有此項約定，則一旦被告戊○○屆期未
      主動申請換約，揆諸前開判例意旨，應即發生阻止續約之
      效力，不論其後出租人即本件原告有無以「租金」或「補
      償金」名義繼續收取對價，亦均無民法第451條之適用（
      最高法院47台上第1820號判例意旨參照），是被告戊○○
      主張兩造間應視為有不定期租賃乙節，即無可採。又兩造
      間既已無租賃關係存在，則被告戊○○以原告疏於行使公
      權力，使租賃物難以供營業使用等情為由，主張原告未提
      供符合約定使用收益目的之租賃物，而拒絕給付租金，亦
      洵屬無據。
  ３、次按利息、紅利、租金等定期給付債權，其各期給付請求
      權，因五年間不行使而消滅，民法第126條規定訂有明文
      。復按終止租約後之賠償與其他無租賃契約關係之賠償，
      名稱雖與租金異，然實質上仍為使用土地之代價，債權人
      應同樣按時收取，不因其契約終止或未成立而謂其時效之
      計算應有不同（最高法院49年台上字第1730號判例意旨參
      照）。又無法律上之原因而獲得相當於租金之利益，致他
      人受有損害時，如該他人之返還利益請求權已逾租金短期
      消滅時效之期間，對於相當於已罹消滅時效之租金之利益
      ，不得依不當得利之法則請求返還（最高法院65年度第5
      次民庭庭推總會議決定（二）參照）。查原告所請求之使
      用補償金，係於兩造無租賃關係後，被告戊○○仍占有使
      用系爭攤位基地之損害賠償，依前開說明，自應有民法第
      126 條規定短期消滅時效之適用，是被告戊○○依前開規
      定，主張拒絕給付本件起訴前已逾5 年之使用補償金部分
      ，自屬有據。
  ４、至被告壬○○○及辛○○雖均主張從未使用其等所有之攤
      位等情，然其等亦均不否認其等所有之攤位於系爭基地租
      約租期屆滿後迄今仍始終占用原告所有之土地，兩造復未
      辦理換約續租，被告等亦無其他合法占用系爭攤位基地之
      權源，則原告依兩造所訂立之系爭基地租約第14條、第16
      條約定，請求被告壬○○○及辛○○負連帶損害賠償責任
      ，並主張按兩造所約定租金計算方式繳納使用補償金，洵
      屬有據。
  ５、綜上，除被告戊○○就本件起訴前已逾5年之使用補償金
      部分為時效抗辯，而得拒絕給付，原告此部分請求，於法
      不合，不應准許外，原告其餘依與被告等所訂立之系爭基
      地租約約定，請求被告等繳納租金及使用補償金，並按約
      定計算違約金等情，均有理由，應予准許。
（三）再原告主張系爭基地每平方公尺之平均申報地價為：89年
      至92年為241,816元、93年至95年為21,599元、96年至98
      年為20,527元、99年為21,001元，有原告提出之彰化縣員
      林鎮○○段第118、119、120、117、121、122、123地號
      土地歷年地價查詢資料可按，且為被告壬○○○、辛○○
      、戊○○所不爭執，而被告甲○○、丙○○於相當時期受
      合法通知，均未於言詞辯論期日到場，亦未提出書狀為爭
      執，依民事訴訟法第280條第3項準用同條第1項規定，視
      同自認原告主張之事實，是原告此部分主張應堪信為真實
      。則依各期平均申報地價之百分之4至5，並按兩造所約定
      承租基地之面積加計百分之10違約金計算，本件被告等人
      各期應給付予原告之使用補償金分別為：
  １、被告壬○○○、辛○○部分：(1)92年7月至12月當期為2,
      485元【24,186元×4％×4.671平方公尺÷2×（1＋10％
      ）＝2,485元（元以下四捨五入）】。(2)93年1月至95年12
      月各期（每半年為一期，共6期）為2,220元【（21,599元
      ×4％×4.671平方公尺÷2×（1＋10％）＝2,220元（元
      以下四捨五入）】。(3)96年1月至98年12月各期（每半年
      為一期，共6期）為2,109元【（20,527元×4％×4.671平
      方公尺÷2×（1＋10％）＝2,109元（元以下四捨五入）
      】。(4)故原告僅以92年7月至12月當期為2,460元、93年1
      月至95年12月各期為2,041元、96年1月至98年12月各期為
      2,104元計算，請求被告壬○○○、辛○○應連帶給付92
      年7月至98年12月之使用補償金共計27,330元，自應准許
      。
  ２、被告戊○○部分（因被告戊○○主張時效抗辯，故原告僅
      能請求起訴時回溯前5年各期即94年7月至98年12月之使用
      補償金）：(1)94年7月至95年12月各期（每半年為一期，
      共3期）為2,220元【（21,599元×4％×4.671平方公尺÷
      2×（1＋10％）＝2,220元（元以下四捨五入）】。(2)96
      年1月至98年12月各期（每半年為一期，共6期）為2,109
      元【（20,527元×4％×4.671平方公尺÷2×（1＋10％）
      ＝2,109元（元以下四捨五入）】。(3)故原告僅以94年7月
      至95年12月各期為2,041元、96年1月至98年12月各期為2,
      104元計算，請求被告戊○○應給付94年7月至98年12月之
      使用補償金共計16,706元，自應准許。至原告其餘各期即
      91年1月至94年6月各期原可請求之使用補償金，因被告戊○○主張已罹於消滅時效而拒絕給付，自難准許，附此敘
      明。
  ３、被告甲○○部分：(1)90年1月至92年12月各期（每半年為
      1 期，共6 期）為68,939元【24,186元×5 ％×103.65平
      方公尺÷2 ×（1 ＋10％）＝68,939元（元以下四捨五入
      ）】。(2)93年1 月至95年12月各期（每半年為一期，共6
      期）為61,565元【（21,599元×5 ％×103.65平方公尺÷
      2 ×（1 ＋10％）＝61,565元（元以下四捨五入）】。(3)
      96年1 月至98年12月各期（每半年為一期，共6 期）為
      58,510元【（20,527元×5 ％×103.65平方公尺÷2 ×（
      1 ＋10％）＝58,510元（元以下四捨五入）】。(4)故原告
      僅以90年1 月至92年12月各期為50,710元、93年1 月至95
      年12月各期為42,071元、96年1 月至98年12月各期為
      43,402元計算，請求被告甲○○應給付90年1 月至98年12
      月之使用補償金共計817,098 元，自應准許。另被告甲○○尚積欠89年7 月至12月當期租金及違約金共計68,939元
      【24,186元×5 ％×103.65平方公尺÷2 ×（1 ＋10％）
      ＝68,939元（元以下四捨五入）】，原告僅請求被告甲○○應給付該期租金及違約金共計50,710元，亦應准許。
  ４、被告丙○○部分：(1)91年7 月至92年12月各期（每半年為
      一期，共3 期）為2,485 元【24,186元×4 ％×4.671 平
      方公尺÷2 ×（1 ＋10％）＝2,485 元（元以下四捨五入
      ）】。(2)93年1 月至95年12月各期（每半年為一期，共6
      期）為2,220 元【（21,599元×4 ％×4.671 平方公尺÷
      2 ×（1 ＋10％）＝2,220 元（元以下四捨五入）】。(3)
      96年1 月至98年12月各期（每半年為一期，共6 期）為
      2,109 元【（20,527元×4 ％×4.671 平方公尺÷2 ×（
      1 ＋10％）＝2,109 元（元以下四捨五入）】。(4)故原告
      僅以91年7 月至92年12月各期為2,460 元、93年1 月至95
      年12月各期為2,041 元、96年1 月至98年12月各期為2,
      104 元計算，請求被告丙○○應給付91年7 月至98年12
      月之使用補償金共計32,250元，自應准許。
（四）綜上所述，原告本於系爭基地租約之法律關係，請求被告
      連帶給付或分別給付前開金額，於法並無不合，應予准許
      ，至逾上開金額之請求部分，為無理由，應予駁回。又原
      告陳明願供擔保聲請宣告假執行，關於其勝訴部分，核無
      不合，爰酌定相當之擔保金額，予以准許；至其敗訴部分
      ，其假執行之聲請失所附麗，應予駁回；原告勝訴部分，
      被告戊○○陳明願供擔保請准免為假執行，經核尚無不合
      ，爰酌定相當之擔保金額，予以准許。
四、本件事證已臻明確，兩造其餘之攻擊、防禦方法及舉證，經
    審酌後，認與判決結果不生影響，爰不一一論列，併此敘明
    。
五、訴訟費用負擔之依據：民事訴訟法第79條、第85條第2 項。
中    華    民    國    99    年    7     月    30    日
                  民事第一庭  法  官  簡璽容
以上正本係照原本作成。
如對判決上訴，應於判決送達後20日內向本院提出上訴狀。
如委任律師提起上訴者，應一併繳納上訴審裁判費。
中    華    民    國    99    年    7     月    30    日
                              書記官  彭月美

司法院資訊處製作；財團法人民間司法改革基金會備份。
